臺灣高等法院刑事裁定　　　　　　　　　　　　　　九十三年度交抗字第五八二號
　　抗　告　人
　　即受處分人　甲　○
右列抗告人因違反道路交通管理處罰條例案件，不服臺灣板橋地方法院九十三年度交
聲字第八二五號，中華民國九十三年七月九日第一審裁定，提起抗告，本院裁定如左
：
    主  文
抗告駁回。
    理  由
一、查抗告人即受處分人甲○於民國九十三年五月五日二十一時二十五分許，駕駛車
    牌號碼Ｇ二─五五八號營業小客車，沿塔城街行駛，行經塔城街與忠孝西路有燈
    光號誌管制之交岔路口時，遇號誌為紅燈，而未依規定暫停，竟闖紅燈違規右轉
    忠孝西路，經在該路口執勤之台北市政府警察局大同分局警員當場攔停，填交台
    北市政府警察局北市警交大字第ＡＣＵ四九○九七○號舉發違反道路交通管理事
    件通知單舉發，嗣經臺北區監理所以北監營字第裁四○─ＡＣＵ四九○九七○號
    違反道路交通管理事件裁決書裁處異議人罰鍰二千七百元，並記違規點數三點等
    情，有臺北市政府警察局九十三年五月五日北市警交大字第ＡＣＵ四九○九七○
    號舉發違反道路交通管理事件通知單影本、臺北區監理所九十三年六月十日北監
    營字第裁四○─ＡＣＵ四九○九七○號違反道路交通管理事件裁決書影本及臺北
    市政府警察局大同分局九十三年五月十九日北市警同分交字第○九三六一五五一
    ○○○號函影本各一份在卷足憑。
二、按汽車駕駛人，行經有燈光號誌管制之交岔路口闖紅燈者，處新臺幣（下同）一
    千八百元以上五千四百元以下罰鍰；又汽車駕駛人有上開情形時，除依原條款處
    罰鍰外，並記違規點數三點，道路交通管理處罰條例第五十三條第一項及第六十
    三條第一項第三款分別定有明文。
三、又交通警員掣單舉發違反道路交通管理處罰條例所列之違規事實，本質上為行政
    處分，係公務員基於職務上權力，依法就特定之具體事件所為具有公法上效果之
    單方行政行為，基於公務員為公法上行為具有公信力之原則，該行政處分當可被
    推定為真正，其據以依法處分之事實認定亦為真正無誤，此與民事訴訴法第三百
    五十五條第一項規定：「文書，依其程式及意旨得認作公文書者，推定為真正」
    之情形相同，本此公信原則，立法者以道路交通管理處罰條例第九十二條第三項
    之授權，賦予行政機關訂定違反道路交通管理事件統一裁罰基準及處理細則，使
    執勤員警得當機處分，以達其維護交通秩序、安全之行政目的。再者，警員張富
    勝僅係依法執行勤務，與異議人素不相識，實無故意誣陷異議人之理？從而，本
    件異議人既未就執勤員警之舉發有誤提出相關證據以供調查，本院經查亦無任何
    證據足資證明執勤員警有何捏造事實違法取締之不法情事，則執勤員警本其維護
    交通秩序、安全職責所為之舉發，自應受到合法、正確之推定。
四、原裁定以抗告人確有駕駛營業小客車於上述時地行經有燈光號誌管制之交岔路口
    闖紅燈之違規事證，因認原處分機關依前開法條之規定，裁處罰鍰新台幣二千七
    百元，並記違規點數三點，並無不合，而駁回其異議，經核並無不當，抗告意旨
    以行政處分，亦應講求證據，否則公務員豈不執法過當，惹人非議云云，指摘原
    裁定不當，為無理由，應予駁回。
據上論結，應依道路交通案件處理辦法第二十六條，刑事訴訟法第四百十二條，裁定
如主文。
中    華    民    國    九十三    年       八       月     十    二     日
                            臺灣高等法院刑事第十五庭
                                審判長法  官  房  阿  生
                                      法  官  蔡  光  治
                                      法  官  雷  元  結
右正本證明與原本無異。
不得抗告。
                                      書記官  邵  淑  津
中    華    民    國    九十三    年       八       月     十    二     日
